臺灣臺東地方法院刑事判決　　　　　　　 96年度易字第149號
公　訴　人　臺灣臺東地方法院檢察署檢察官
被　　　告　乙○○
上列被告因詐欺等案件，經檢察官提起公訴 (96年度偵字第650
號、第656號、第764號、第787號)及追加起訴 (96年度偵字第11
96號、第1404號)，被告於準備程序進行中就被訴事實為有罪之
陳述，經本院合議庭裁定由受命法官獨任以簡式審判程序審理，
並判決如下：
    主  文
乙○○竊盜，參罪，均處有期徒刑伍月，均減為有期徒刑貳月又
拾伍日；又意圖為自己不法之所有，以詐術使人將本人之物交付
，參罪，均處有期徒刑肆月，均減為有期徒刑貳月；又意圖為自
己不法之所有，以詐術使人將本人之物交付未遂，貳罪，均處有
期徒刑參月，均減為有期徒刑壹月又拾伍日；又行使偽造私文書
，足以生損害於他人，貳罪，均處有期徒刑陸月，均減為有期徒
刑參月，偽造「鍾明仁」署押各壹枚均沒收之；應執行有期徒刑
壹年拾月，偽造之「鍾明仁」署押貳枚均沒收之。
    事  實
一、乙○○基於意圖為自己不法所有之犯意，於下述時、地，為
    下列犯罪行為：
(一)於民國96年1月23日16時30分許，以新臺幣 (下同)2,000 元
    之代價，僱請不知情之劉合波駕駛車號HC-587號貨車 (拖吊
    車)，至臺東縣臺東市○○路○段臺東大學右側旁產業道路
    100公尺處，竊得丙○○所有農用拼裝車2輛後，載運至臺東
    縣臺東市○○路○段45巷28號「偉聖資源回收場」，以13,9
    10元代價售予不知情之丁○○得款花用。
(二)於96年3月22日9時56分許，以羅輪魁名義，撥打行動電話向
    子○○詐稱車輛故障需現金修理，欲借款6,000元，並相約
    荒野加油站取款，嗣子○○發覺有異，電話向羅輪魁查證後
    ，發覺遭詐欺，即報警逮捕赴約取款之乙○○而未得逞。
(三)於96年1月26日16時及同年月27日16時許，乙○○另基於偽
    造私文書後行使及詐欺之犯意，先後自稱係鍾混山，以欲購
    買水管為由，2次向壬○○詐借款項各3,000元，並均冒用「
    鍾明仁」名義簽發借據2張，表明係「鍾明仁」借款之意，
    再交壬○○，致壬○○陷於錯誤而同意借款，計詐得6,000
    元款項後花用一空，足以生損害於壬○○及「鍾明仁」。
(四)於96年2月17日6時20分許，以2,000元之代價僱請不知名之
    成年男子駕駛拖吊車至臺東縣卑南鄉明峰村鹿鳴橋50號「鹿
    鳴精舍」農場前空地，竊得「鹿鳴精舍」所有鐵皮約1千公
    斤後，載運至臺東縣臺東市○○路○段261號「全立資源回
    收場」變賣，得款萬餘元後花用一空。
(五)於96年3月19日14時及同年月20日16時許，撥打電話向癸○○詐稱自己係羅輪清，因怪手故障，人在花蓮，要借款7,00
    0元處理，使癸○○陷於錯誤而應允借款，嗣乙○○即至癸○○位於臺東縣臺東市○○里○○街26號住處內取款2次共
    14,000元後花用。
(六)於96年3月21日11時許，先撥打陳崇仁行動電話向陳崇仁詐
    稱自己係羅輪清，因怪手沒油，要借款8,000元給司機加油
    ，使陳崇仁陷於錯誤而應允借款4,000元，乙○○再撥打陳
    崇仁行動電話，佯裝係羅輪清之僱用之怪手司機相約臺東縣
    卑南鄉溫泉村溫泉國小前交付4,000元，嗣陳崇仁發覺有異
    ，電話聯絡羅輪清等人後，發覺遭乙○○詐欺，即報警處理
    ，並逮捕赴約取款之乙○○，始未得逞。
(七)於96年3月26日14時許，先以其所有0000000000號行動電話
    ，謊稱係羅輪清，向庚○詢問貨櫃價錢後，再委託友人陳俊
    良，介紹司機己○○，以2,500元代價僱用不知情之己○○
    駕駛車號589-QE號大貨車至臺東縣臺東市○○路○段207號
    旁空地吊取庚○所有綠色貨櫃1個及貨櫃內之震動機1組後，
    欲載往臺東縣臺東市○○路之「資源回收場」變賣，嗣於前
    往臺東縣臺東市○○路「資源回收場」途中，己○○詢問乙○○若欲出賣該貨櫃，願以9,000元代價購買，乙○○即將
    上開竊得之物品以9,000元代價售予不知情之己○○後，得
    款花用。
(八)於96年3月12日11時47分許，以其所有0000000000號行動電
    話撥打其父鍾混山友人辛○○所有之0000000000行動電話向
    辛○○詐稱「自己係鍾混山，現在宜蘭縣住院，兒子因車輛
    故障，需借款5,000元維修，伊兒子乙○○會去拿錢」等語
    ，使辛○○陷於錯誤而應允借款，乙○○隨即至臺東縣臺東
    市「臺東地區農會」前，向辛○○取得現款5,000元後花用
    一空。
二、案經戊○○、辛○○、庚○訴請臺東縣警察局臺東分局及臺
    東縣警察局大武分局報請，臺東縣警察局移請臺灣臺東地方
    法院檢察署檢察官偵查起訴及追加起訴。
    理  由
一、本件被告乙○○所犯係死刑、無期徒刑、最輕本刑為3年以
    上有期徒刑以外之罪，其於準備程序中就被訴事實為有罪之
    陳述，經告知簡式審判程序之旨，並聽取公訴人及被告之意
    見後，本院認為適宜而依刑事訴訟法第273條之1第1項規定
    ，裁定進行簡式審判程序，合先敘明。
二、據以論罪之證據名稱：
(一)被告於警詢、偵查中及本院審理時之自白: 被告坦承全部犯
    罪事實。
(二)證人即被害人丙○○、子○○、壬○○、戊○○、癸○○、
    陳崇仁、辛○○、庚○於警詢中之證詞: 證明被告上揭竊盜
    、詐欺、行使偽造私文書之犯行。
(三)證人劉合波、丁○○、羅輪魁、林怡臻、羅輪清、鍾混山、
    陳俊良、己○○於警詢時，證人林怡臻於偵查中之證述: 證
    明被告上揭冒名、雇用司機、處理贓物之事實。
(四)刑案現場測繪圖4紙、刑案現場照片30張、贓物認領保管單1
    張、保管單1紙、估價單1紙、以「鍾明仁」名義簽立之借據
    2張:證明被告於上述時、地犯上揭罪行之事實。
(五)被告自書之姓名、聯絡電話1紙及通聯調閱查詢單22張: 證
    明被告以其所有0000000000號行動電話詐騙金錢之事實。
(六)由上述各節相互參研，可認被告自白核與事實相符，應堪採
    信，本件事證明確，被告犯行洵堪認定，應依法論科。
三、核被告乙○○就犯罪事實 (一)、(四)、(七)部分之所為，
    均係犯刑法第320條第1項之普通竊盜罪。就犯罪事實 (二)
    、(六)部分之所為，均係犯刑法第339條第1項、第3項之詐
    欺取財未遂罪。就犯罪事實 (五)、(八)部分，均係犯刑法
    第339條第1項詐欺取財既遂罪。就犯罪事實 (三)部分，均
    係犯刑法第216 條、第210條行使偽造私文書罪及第339條第
    1項詐欺取財罪。被告乙○○偽造「鍾明仁」署押於借據上
    ，屬偽造私文書借據之部分行為，而偽造私文書之低度行為
    ，應為行使偽造私文書之高度行為所吸收，均不另論罪，應
    僅論以行使偽造私文書罪。被告以一行使偽造私文書並詐得
    借款之行為，同時觸犯行使偽造私文書及詐欺取財2罪，該2
    罪間具有想像競合犯之關係，應依刑法第55條規定從一重之
    行使偽造私文書罪處斷。再被告所犯上述普通竊盜罪3罪、
    詐欺取財既遂罪3 罪、詐欺取財未遂罪2罪及行使偽造私文
    書罪2罪間，犯意各別，行為互殊，罪名不同，應予分論併
    罰。公訴意旨雖未引用行使偽造私文書條文，惟於起訴書事
    實欄已明確記載行使偽造私文書之事實，此部分業經起訴，
    本院自應予以審理，附此敘明。爰審酌被告正值盛年，不思
    正途營生，竟為滿足一己之私慾而竊盜，或四處冒用親人名
    義詐財，兼衡其犯罪之動機、目的、手段、犯罪時所受之刺
    激及其品性、生活狀況、智識程度、犯罪所生之損害，及犯
    罪後均知坦承犯行，態度尚佳等一切情狀，分別量處如主文
    所示之刑，並定其應執行之刑，以資懲儆。末查被告犯罪之
    時間，均在96年4月24日之前，所犯符合中華民國96年罪犯
    減刑條例第2條所定之減刑條件，應依該條例第2條第1項第3
    款規定，減其宣告刑2分之1，並定其應執行之刑，併此敘明
    。再被告偽造「鍾明仁」名義簽發之借據2張，既已交付被
    害人壬○○收受而為其所有，且屬重要之債權憑證，自不能
    諭知沒收之，惟其上偽造之「鍾明仁」署押共2枚，應依刑
    法第219條規定，不論屬於犯人與否，沒收之。
四、據上論斷，應依刑事訴訟法第273條之1第1項、第299條第1
    項前段、第310條之2、第454條，刑法第210條、第216條、
    第320條第1項、第339條第1項、第3項、第55條、第25條、
    第51條第5款、第219條，中華民國96年罪犯減刑條例第2條
    第1項第3款、第7條、第10條第1項，刑法施行法第1條之1第
    1項、第2項前段，判決如主文。
本案經檢察官甲○○到庭執行職務。
中　　華　　民　　國　　96　　年　　8 　　月　　 9 　　日
                  刑事第二庭    法  官  曾宗欽
以上正本證明與原本無異。
如不服本判決應於收受本判決後10日內向本院提出上訴書狀；上
訴書狀應敘述具體理由。未敘述上訴理由者，應於上訴期間屆滿
後20日內向本院補提理由書狀（均須按他造當事人之人數附繕本
）。「切勿逕送上級法院」。
告訴人或被害人對於本判決如有不服，請書具不服之理由狀，請
求檢察官上訴者，其上訴期間之計算係以檢察官收受判決正本之
日期為準。
                                書記官　沈茜庭
中　　華　　民　　國　　96　　年　　8 　　月　　 9 　　日
附錄本案論罪科刑法條全文：
刑法第210條:
偽造、變造私文書，足以生損害於公眾或他人者，處5年以下有
期徒刑。
刑法第216條:
行使第210條至第215條之文書者，依偽造、變造文書或登載不實
事項或使登載不實事項之規定處斷。
刑法第320條第1項:
意圖為自己或第3人不法之所有，而竊取他人之動產者，為竊盜
罪，處5年以下有期徒刑、拘役或5百元以下罰金。
刑法第339條第1項：
意圖為自己或第3人不法之所有，以詐術使人將本人或第3人之物
交付者，處5年以下有期徒刑、拘役或科或併科1,000元以下罰金
。
